【裁判字號】    89,易,564
【裁判日期】    891211
【裁判案由】    毒品危害防制條例
【裁判全文】
臺灣宜蘭地方法院刑事判決                          八十九年度易字第五六四號
    公  訴  人  臺灣宜蘭地方法院檢察署檢察官
    被      告  甲○○
右列被告因違反毒品危害防制條例案件，經檢察官提起公訴（八十九年度毒偵字第一
三五一號）及併案審理（八十九年度毒偵字第一七四一號），本院判決如左：
    主  文
甲○○連續施用第二級毒品，累犯，處有期徒刑捌月。扣案之吸食器壹組沒收銷燬之
。
    事  實
一、甲○○前曾因違反麻醉藥品管理條例案件，經台灣高等法院以八十四年度上易字
    第一六六二號判決判處有期徒刑十月確定，於八十五年七月十一日縮刑期滿執行
    完畢，猶不知悔改，復於八十八年間，因違反毒品危害防制條例案件，經本院以
    八十八年毒聲字第一八號裁定送觀察勒戒後，認無繼續施用毒品傾向，經台灣宜
    蘭地方法院檢察署檢察官於八十八年五月廿六日以八十八年度偵緝字第八三號、
    八十八年度偵字第一０九二號為不起訴處分確定，復又再犯毒品案件，經本院以
    八十九年度毒聲字第一０號送觀察勒戒後，有繼續施用毒品傾向，經本院於八十
    九年四月十四日以八十九年度易字第一四三號判決判處有期徒刑八月，於同年五
    月四日確定，並經送強制戒治後，於八十九年六月廿一日經本院以八十九年度毒
    聲字第五九二號裁定停止戒治付保護管束，詎於保護管束期間，竟又基於施用第
    二級毒品甲基安非他命之概括犯意，自八十九年八月七日晚間某時至同年十月廿
    五日上午十一時許，連續在宜蘭縣蘇澳鎮○○路六號自家園旅社三０三號房間內
    、不詳年籍姓名之友人家中、宜蘭縣蘇澳鎮○○路四九號家中等處，施用第二級
    毒品甲基安非他命多次。嗣因台灣宜蘭地方法院檢察署觀護人通知甲○○於八十
    九年八月八日上午到場採尿及為警於同年十月廿五日上午十一時許，在宜蘭縣蘇
    澳鎮○○路六號自家園旅社查獲，並扣得其所有非法持有專供第二級毒品安非他
    命之器具安非他命吸食器一組。
二、案經台灣宜蘭地方法院檢察署檢察官自動簽分偵查起訴及宜蘭縣警察局蘇澳分局
    報請檢察官併案審理。
    理  由
一、訊之被告甲○○對於右揭連續施用第二級毒品安非他命之事實，固坦承於八十九
    年十月廿五日為警查獲前一周許及同年十月廿五日上午十一時許有施用毒品，惟
    否認於同年八日七日某時有施用毒品之行為，辯稱當時伊與友人共處一室，係友
    人施用毒品，伊並無施用云云。惟查，右揭事實有扣案之安非他命吸食器一組在
    卷可稽，並有驗尿結果均呈安非他命陽性之宜蘭縣衛生局安非他命及嗎啡尿液檢
    驗單及昭信科技顧問股份有限公司出具之濫用藥物陽性檢體檢驗報告各一紙附卷
    可稽，查前開台灣宜蘭地方法院檢察署之觀護人係將被告尿液送請昭信科技顧問
    股份有限公司以氣相層析質譜分析法檢驗之，該檢驗方法當不致有偽陽性反應產
    生，是被告辯稱當時並無施用毒品一節，不足採信。再查，被告前因毒品案件，
    經本院以八十八年毒聲字第一八號裁定送觀察勒戒後，認無繼續施用毒品傾向，
    經台灣宜蘭地方法院檢察署檢察官以八十八年度偵緝字第八三號、八十八年度偵
    字第一０九二號為不起訴處分確定，復再犯毒品案件，經本院送觀察勒戒後，有
    繼續施用毒品傾向，經本院於八十九年五月四日以八十九年度易字第一四三號判
    處有期徒刑八月確定，並經送強制戒治後，於八十九年六月廿一日停止戒治付保
    護管束，詎於保護管束期間，施用第二級毒品甲基安非他命，有該不起訴處分書
    、本院八十九年度易字第一四三號判決書、本院八十九年度毒聲字第五九二號停
    止戒治所餘戒治期間付保護管束裁定書、被告之台灣高等法院被告全國前案紀錄
    表各一紙在卷可證。被告於二犯並宣付保護管束期間，復犯毒品危害防制條例第
    十條第二項之罪，罪證明確，應依法論科。
二、核被告所為，係犯毒品危害防制條例第十條第二項施用第二級毒品罪及同條例第
    十一條第三項之持有專供施用毒品器具罪（此部分起訴法條未論列，惟與已論列
    部分有裁判上一罪之關係，為起訴效力所及），被告持有毒品之低度行為，為施
    用之高度行為所吸收，不另論罪。又其多次施用毒品之行為，時間緊接、犯罪構
    成要件相同，顯係基於概括犯意為之，均應依連續犯之規定論處，並加重其刑，
    又被告所犯右開二罪，有方法結果之牽連關係，應從一重之施用第二級毒品罪處
    斷。查被告有事實欄所載之犯罪科刑執行情形，有被告之台灣高等法院檢察署刑
    案紀錄簡覆表及台灣高等法院被告全國刑案紀錄表附卷足憑，其受有期徒刑執行
    完畢後，於五年內再犯有期徒刑以上之右開刑之宣告，為累犯，應依刑法第四十
    七條之規定遞加重其刑，爰審酌被告多次施用毒品之前科、犯罪之動機、目的、
    手段、對社會所生之危害，及其犯後之態度等一切情狀量處如主文所示之刑。至
    扣案之如事實欄所指之吸食器一組，為被告專供施用毒品所用之器具，業據被告
    供明在卷，均應依毒品危害防制條例第十八條第一項前段規定宣告沒收銷燬之。
三、起訴書就右揭犯罪事實雖僅論列被告於八十九年八月八日上午十一時五分許回溯
    四日內某時，在不詳處所施用第二級毒品安非他命，餘則未及論列，惟右揭事實
    起訴書未及論列部分，與起訴書所論列部分，有連續犯裁判上一罪之關係，為起
    訴效力所及，本院自得併予審酌，併予敘明。
據上論斷，應依刑事訴訟法第二百九十九條第一項前段、毒品危害防制條例第十條第
二項、第十一條第三項、第十八條第一項前段，刑法第十一條前段、第五十五條、第
五十六條、第四十七條，判決如主文。
本案經檢察官林吉泉到庭執行職務
中    華    民    國     八十九     年      十二      月     十一      日
                                  臺灣宜蘭地方法院刑事第二庭
                                          法  官  郭  淑  珍
右正本證明與原本無異。
如不服本判決，應於判決送達後十日內，向本院提出上訴狀。（應附繕本）
                                          書記官  陳  淑  宜
中    華    民    國     八十九     年      十二      月     十三      日
附錄法條：
毒品危害防制條例第十條第二項
施用第一級毒品者，處六月以上五年以下有期徒刑。
毒品危害防制條例第十一條第三項
持有專供製造或施用毒品之器具者，處一年以下有期徒刑、拘役或新臺幣一萬元以下
罰金。


司法院資訊處製作；財團法人民間司法改革基金會備份。
